臺灣高雄地方法院刑事判決
111年度交簡上字第126號
上  訴  人  
即  被  告  張海瑞


上列上訴人即被告因過失傷害案件，不服本院高雄簡易庭111 年
度交簡字第751號第一審刑事簡易判決（起訴案號：110年度偵字
第20428號），本院管轄之第二審合議庭判決如下：
    主  文
原判決撤銷。
張海瑞犯過失傷害罪，處拘役伍拾日，如易科罰金，以新臺幣壹
仟元折算壹日。
    事實及理由
一、本案經本院審理結果，認原審判決除量刑部分外，其餘認事
    用法，均無違誤，爰依刑事訴訟法第455 條之1 第3 項準用
    同法第373 條之規定，引用第一審判決書記載之事實、證據
    及除量刑部分外之理由（詳如附件）。
二、以下所引證據均經當事人同意有證據能力（院三卷第49頁）
    ，為求精簡，不予贅述。
三、上訴人即被告張海瑞（下稱被告）上訴意旨略以：原審未及
    審酌被告於上訴後已與告訴人吳桂林達成調解，並實際賠償
    新臺幣（下同）30,000元，所為量刑過重，請撤銷原審判決
    ，從輕量刑等語。
四、原審判決以被告被訴之犯行明確，引用刑法第284 條前段、
    第55條、第62條前段、第41條第1 項前段等規定，量處被告
    有期徒刑3月，並諭知以1,000 元折算1 日之易科罰金折算
    標準，固非無見。惟查：本案上訴後，被告與告訴人吳桂林
    業已成立調解，並實際賠償30,000元，且經告訴人吳桂林具
    狀請求本院對被告從輕量刑等情，有本院調解筆錄、電話紀
    錄查詢表、刑事陳述狀在卷可稽（院三卷第61-63、67頁）
    ，是本案量刑基礎事實已有變更，原審未及審酌上情，所為
    量刑容有未洽，應認被告上訴為有理由，而予撤銷改判。
五、爰以行為人之責任為基礎，並審酌被告未能恪遵交通規則，
    竟於駕車行駛於公共道路時，貿然違規超車而致發生本件車
    禍，並導致告訴人李選龍、吳桂林之身體受有傷害，所為誠
    屬不該；惟念被告犯後始終坦承犯行，並於上訴後與告訴人
    吳桂林成立調解，且實際賠償告訴人吳桂林之損害，業如前
    述；另被告於與告訴人李選龍進行調解之過程中，提出願賠
    償告訴人李選龍200,000元之調解方案，惟因該方案內容與
    告訴人李選龍提出之調解方案差距過大，始未能成立調解，
    則有本院調解案件簡要紀錄表在卷可參（院三卷第113頁）
    ，堪認被告確有誠摯悔悟並積極填補所生損害之意，復經告
    訴人吳桂林具狀請求本院從輕量刑；兼衡被告之學歷、工作
    經驗、家庭狀況（院三卷第93頁，涉及隱私不予詳載）等一
    切情狀，量處如主文所示之刑，並諭知如主文所示之易科罰
    金折算標準。
據上論斷，應依刑事訴訟法第455條之1第1項、第3項、第369條
第1項前段、第364條、第373條、第299條第1項前段，判決如主
文。
本案經檢察官廖春源提起公訴，檢察官翁誌謙到庭執行職務。
中　　華　　民　　國　　111 　年　　10　　月　　21　　日
                  刑事第八庭  審判長  法  官  林英奇
　　　　　　　　　　　　　　　　　　　法  官  黃傳堯
　　　　　　　　　　　　　　　　　　　法  官  何一宏
以上正本證明與原本無異。
不得上訴。
中　　華　　民　　國　　111 　年　　10　　月　　21　　日
                                      書記官  陳建志
附錄論罪科刑法條：
中華民國刑法第284 條
因過失傷害人者，處1 年以下有期徒刑、拘役或10萬元以下罰金
；致重傷者，處3 年以下有期徒刑、拘役或30萬元以下罰金。
【附件：本院高雄簡易庭111年度交簡字第751號刑事簡易判決】